臺灣臺南地方法院民事裁定
111年度聲字第21號
聲  請  人  莊淑潔  
相  對  人  創鉅有限合夥

代  表  人  迪和股份有限公司

上一代表人
代  表  人  陳龍鳳  
上列當事人間債務人異議之訴事件，聲請人聲請停止執行，本院
裁定如下： 
    主  文
聲請人供擔保新臺幣貳拾萬貳仟柒佰捌拾伍元後，本院一百一十
一年度司執字第三一八八號給付票款事件之強制執行程序，於本
院一百一十一年度訴字第一六零號債務人異議之訴事件判決確定
或和解、撤回前，應暫予停止。
    理  由
一、聲請意旨略以：兩造因給付票款強制執行事件（本院111年
    度司執字第3188號），聲請人已按強制執行法之規定提起債
    務人異議之訴。為此，依強制執行法第18條第2項規定，聲
    請人願提供擔保，請求法院裁定擔保金額，並准予在上開債
    務人異議之訴判決確定前應暫予停止。
二、本院之判斷：
（一）按有回復原狀之聲請，或提起再審或異議之訴，或對於和
      解為繼續審判之請求，或提起宣告調解無效之訴、撤銷調
      解之訴，或對於許可強制執行之裁定提起抗告時，法院因
      必要情形，或依聲請定相當並確實擔保，得為停止強制執
      行之裁定，強制執行法第18條第2項定有明文。又法院依
      強制執行法第18條第2項定擔保金額而准許停止強制執行
      之裁定者，該項擔保係備供債權人因停止執行所受損害之
      賠償，其數額應依標的物停止執行後，債權人未能即時受
      償或利用該標的物所受之損害額，或其因另供擔保強制執
      行所受之損害額定之，非以標的物之價值或其債權額為依
      據（最高法院91年度台抗字第429號、92年度台抗第480號
      裁定同此見解）。　　　
（二）查：
    ⒈相對人以臺灣士林地方法院101年度司票字第8997號民事裁
      定暨確定證明書為執行名義，聲請本院以111年度司執字
      第3188號對聲請人之不動產、存款、薪資債權及股票等財
      產為強制執行，執行程序尚未終結；聲請人已提起債務人
      異議之訴，本院以111年度訴字第160號債務人異議之訴事
      件審理中等情，業經本院調取系爭執行事件及前開債務人
      異議之訴事件卷宗查明無訛，依上揭說明，聲請人之聲請
      為有理由，應予准許。 
    ⒉本院審酌相對人請求強制執行之債權本金為新臺幣（下同
      ）1,216,710元；本件聲請人提起債務人異議之訴，其訴
      訟標的價額未逾民事訴訟法第466條第1項、第3項所定金
      額，為應適用民事通常程序，而不得提起上訴第三審案件
      ，依據司法院頒布之各級法院辦案期限實施要點所定民事
      通常程序辦案期限第一審為1年4個月、第二審為2年計算
      ，上開債務人異議之訴事件審理期間至遲可推定為3年4個
      月，此亦為相對人遲延受償之期間，則相對人此段期間所
      受之損失，應為上開金額之利息。又該項損失，應依法定
      利率即週年利率百分之5計算，且不受利率波動之影響，
      較為客觀妥適。依此，相對人因未能即時受償而可能造成
      之損失額為202,785元【計算式：1,216,710元×5%×（3＋4/
      12）＝202,785元，元以下四捨五入】。是依首揭說明，聲
      請人自應對相對人因停止強制執行可能遭受之上開損害提
      出擔保，爰酌定擔保金額為202,785元。
三、依強制執行法第18條第2項，裁定如主文。
中　　華　　民　　國　　111 　年　　 2 　　月 　 7　　日
                  民事第一庭    法  官　盧亨龍
以上正本係照原本作成。
如對本裁定抗告須於裁定送達後10日內向本院提出抗告狀，並繳
納抗告費新臺幣1,000元（須附具繕本）。
中　　華　　民　　國　　111 　年　　2 　　月　　7 　　日
                                書記官  謝婷婷